【裁判字號】    95,訴,555
【裁判日期】    951031
【裁判案由】    違反毒品危害防制條例
【裁判全文】
臺灣新竹地方法院刑事判決               95年度訴字第555號
    公  訴  人  臺灣新竹地方法院檢察署檢察官
    被      告  甲○○
                          號
上列被告因違反毒品危害防制條例案件，經檢察官提起公訴（95
年度毒偵字第1026號），及移送併案（95年度毒偵字第1504、14
49號），本院依簡式審判程序判決如下：
    主  文
甲○○連續施用第一級毒品，累犯，處有期徒刑拾月。
    事  實
一、甲○○前於民國93年間，因違反毒品危害防制條例案件，經
    本院於93年6月21日以93年度訴字第72號判處有期徒刑8月確
    定，並於94年4月25日縮刑期滿執行完畢。
二、甲○○前於92年間，因施用毒品案件，經本院以92年度毒聲
    字第619號裁定送觀察、勒戒後，認無繼續施用毒品傾向，
    並於92年9月2日執行完畢而釋放，由臺灣新竹地方法院檢察
    署檢察官為不起訴處分確定。
三、甲○○仍不知悔改，復於上開觀察勒戒執行完畢後5年內，
    另基於施用第一級毒品海洛因之概括犯意，自94年6月初某
    日起至95年6月20日早上某時止，均在新竹縣關西鎮錦山里
    20鄰錦山226號住處內，以注射針筒將海洛因注射入體內之
    方式，連續施用第一級毒品海洛因多次，平均2、3日施用1
    次。嗣為警於95年3月19日下午2時許，因同行友人「吳明
    喜」為警查獲持有毒品案件，經警採尿送驗結果，呈嗎啡類
    毒品陽性反應，始悉上情。95年6月10日下午5時50分許，
    在新竹縣關西鎮○○里○○鄰○○道路旁查獲。95年6月21
    日下午4時50分許，在桃園縣平鎮市○○路86號之「名家賓
    館」516號房內查獲。
四、案經新竹縣警察局新埔分局報請臺灣新竹地方法院檢察署檢
    察官偵查起訴、移送併案審理；暨由桃園縣政府警察局平鎮
    分局移請臺灣桃園地方法院檢察署檢察官呈請臺灣高等法院
    檢察署檢察長令轉臺灣新竹地方法院檢察署檢察官移送併案
    審理。
    理  由
甲、程序部分：
    本件被告甲○○所犯施用毒品罪，係非死刑、無期徒刑、最
    輕本刑為3年以上有期徒刑之罪，被告於本院準備程序進行
    中，就被訴事實為有罪之陳述，經本院合議庭認合於刑事訴
    訟法第273條之1第1項之規定，裁定進行簡式審判程序，合
    先敘明。
乙、實體部分：
一、訊據被告甲○○對於事實三所載犯罪事實，於本院準備程序
    、審理中均供承不諱，而被告於95年3月19日、95年6月10
    日為警查獲所採集之尿液（代號：950027、950058），經送
    昭信科技顧問股份有限公司檢驗結果，均呈海洛因經人體代
    謝後之嗎啡陽性反應，此有真實姓名代號對照表、昭信科技
    顧問股份有限公司於95年4月19日、95年7月28日出具之濫用
    藥物陽性檢體檢驗報告附卷可稽（見毒偵字第1026號偵查卷
    第11、12頁；毒偵字第1449號偵查卷第12、13頁）。於95
    年6月21日為警查獲所採集之尿液（代號：F-273），經送台
    灣檢驗科技股份有限公司檢驗結果，呈海洛因經人體代謝後
    之鴉片類陽性反應，此有真實姓名代號對照表、台灣檢驗科
    技股份有限公司於95年7月12日出具之濫用藥物尿液檢驗報
    告附卷可稽（見毒偵字第3417號偵查卷第42、55頁），是認
    被告上開自白內容與事實相符，其施用第一級毒品海洛因犯
    行，應堪認定。
二、被告前於92年間，因施用毒品案件，經本院以92年度毒聲字
    第619號裁定送觀察、勒戒後，認無繼續施用毒品傾向，並
    於92年9月2日執行完畢而釋放，由臺灣新竹地方法院檢察署
    檢察官為不起訴處分確定等情，有臺灣高等法院被告前案紀
    錄表、在監在押全國紀錄表在卷可按，被告於上開觀察勒戒
    執行完畢後5年內再犯本案施用第一級毒品毒品犯行，自應
    依法予以論科。
三、論罪科刑
（一）核被告甲○○所為，係犯毒品危害防制條例第10條第1項
      之施用第一級毒品罪。其持有第一級毒品海洛因之低度行
      為，為施用第一級毒品海洛因之高度行為所吸收，不另論
      罪。
（二）按被告行為後，刑法第56條連續犯之規定，業於94年1月7
      日修正公布刪除，並於95年7月1日生效施行，被告犯行因
      修正後新法已刪除連續犯之規定，此刪除雖非犯罪構成要
      件之變更，但顯已影響行為人刑罰之法律效果，自屬法律
      變更，依新法第2條第1項規定，比較舊法之連續犯、新法
      之數罪併罰結果，應適用較有利於被告之行為時舊法（參
      照最高法院95年第8次刑事庭會議決議）。被告先後多次
      施用第一級毒品海洛因，時間緊接、手法相同，所犯之罪
      名及犯罪構成要件均相同，顯係基於概括犯意反覆為之，
      為連續犯，應依修正前刑法第56條之規定，論以連續施用
      第一級毒品罪，並加重其刑。
（三）公訴意旨雖僅就被告自94年6月間某日起至95年3月18日晚
      間8時許止，施用海洛因犯行部分提起公訴，而本院前開
      論科之被告施用海洛因犯行雖未據公訴人提起公訴，惟被
      告此部分行為，與經提起公訴之部分，有連續犯之裁判上
      一罪之關係，已如前述，本院自應併予審酌，附此敘明。
（四）被告前於93年間，因違反毒品危害防制條例案件，經本院
      於93年6月21日以93年度訴字第72號判處有期徒刑8月確定
      ，並於94年4月25日縮刑期滿執行完畢等情，有臺灣高等
      法院被告前案紀錄表以及臺灣新竹地方法院檢察署刑案資
      料查註紀錄表附卷可佐，被告前受有期徒刑之執行完畢後
      ，其於5年以內故意再犯本件有期徒刑以上之罪，不論依
      修正前刑法第47條，或修正後刑法第47條第1項之規定，
      均構成累犯，且為免新舊法律之割裂適用，應依修正前刑
      法第47條規定，遞加重其刑。
（五）爰審酌被告無視法令之禁止，前已因施用毒品案件，經裁
      定觀察勒戒後，仍施用足以導致精神障礙及生命危險之成
      癮性毒品，顯無悔改之意，兼以施用毒品所生危害以自戕
      健康為主，及其施用期間長短，犯後坦承犯行等一切情狀
      ，量處如主文所示之刑。
五、據上論斷，應依刑事訴訟法第273條之1第1項、299條第1項
    前段，毒品危害防制條例第10條第1項，刑法第2條第1項前
    段、第11條前段、修正前第56條、修正前第47條，判決如主
    文。
本案經檢察官張凱絜到庭執行職務。
中    華    民    國    95    年    10    月    31    日
                          刑事第一庭法    官    黃美文
以上正本證明與原本無異。
如不服本判決，應於判決送達後10日內向本院提出上訴狀。
中    華    民    國    95    年    10    月    31    日
                                    書 記 官    陳怡芳
附錄本案論罪科刑法條全文：
毒品危害防制條例第10條第1項：
施用第一級毒品者，處 6 月以上 5 年以下有期徒刑。


司法院資訊處製作；財團法人民間司法改革基金會備份。
